【裁判字號】    90,訴,395
【裁判日期】    900323
【裁判案由】    清償借款
【裁判全文】
臺灣高雄地方法院民事判決  九十年度訴字第三九五號
    原      告  台灣中小企業銀行股份有限公司
    法定代理人  戊○○
    訴訟代理人  甲○○
    被      告  丁○○
                乙○○
                丙○○
右當事人間清償債務事件，本院判決如左：
    主  文
被告應連帶給付原告新台幣柒拾萬元，及其中新台幣貳拾萬元自民國八十九年七月二
十二日起至清償日止，按年息百分之九點二五計算之利息，並自民國八十九年八月二
十三日起至清償日止，逾期在六個月以內者，按上開利率百分之十；逾期超過六個月
者，按上開利率百分之二十計算之違約金；其中新台幣五十萬元自民國八十九年八月
十三日起至清償日止，按年息百分之九點二五計算之利息，並自民國八十九年九月十
四日起至清償日止，逾期在六個月以內者，按上開利率百分之十；逾期超過六個月者
，按上開利率百分之二十計算之違約金。
訴訟費用由被告連帶負擔。
本判決於原告以新台幣貳拾參萬肆仟元供擔保後，得假執行。
    事    實
甲、原告方面：
  一、聲明：求為判決如主文第一項所示及為以供擔保為條件之假執行宣告。
  二、陳述：
  （一）被告丁○○於民國（下同）八十八年七月二十二日，邀同被告乙○○、丙○○二人為連帶保證人與原告簽立週轉金貸款契約，借款額度新台幣（下同）
        一百萬元整，借款動用期限自八十八年七月二十二日至八十九年七月二十二
        日止，而被告丁○○分別於八十九年二月二十二日借款二十萬元，八十九年
        四月十三日借款五十萬元，共計七十萬元，其中二十萬元部分，約定借款期
        間為八十九年二月十二日至八十九年八月二十二日，利息按年息百分之九點
        二五計付，自民國八十九年三月二十二日起按月於每月二十二日繳納；借款
        五十萬元部分，約定借款期間自八十九年四月十三日至八十九年十月十三日
        止，利息亦按年息百分之九點二五計付，自八十九年五月十三日起按月於每
        月十三日繳納，本金部分到期一次清償。依據授信約定書第五條第一項約定
        ，被告丁○○對原告所負一切債務有任何一宗債務不依約清償本金或繳納利
        息時，借款人被告丁○○及連帶保證人被告乙○○、丙○○均承認各期債務
        喪失期限利益視為全部到期，一經請求應立即清償，未按期攤還本金或繳納
        利息時，除應按原利率付息外，自逾期日起六個月內按原利率百分之十，逾
        期六個月以上者按原利率百分之二十計付違約金。
  （二）詎被告二十萬元借款部分自八十九年八月二十二日起，五十萬元借款部分自
        八十九年九月十三日起未按月繳納利息及清償本金，則依約其全部債務視為
        到期，迄今尚欠如主文所示之本金、利息及違約金迄未清償，並經原告積極
        催討，被告均置之不理，遂依據消費借貸及連帶保證法律關係提起本件訴訟
        。
  三、證據：提出週轉金貸款契約影本乙份，授信動用申請書、借據影本各二份、印
            鑑卡影本各三份為證。
乙、被告方面：
    被告未於言詞辯論期日到場，亦未提出準備書狀作何聲明或陳述。
    理    由
一、本件被告經合法通知，無正當理由未於言詞辯論期日到場，核無民事訴訟法第三
    百八十六條所列各款情形，爰依原告之聲請，由其一造辯論而為判決。
二、本件原告主張：被告丁○○於八十八年七月二十二日，邀同被告乙○○、丙○○
    二人為連帶保證人與原告簽立週轉金貸款契約，借款額度一百萬元，而被告丁○○於八十九年二月二十二日、四月十三日分別向原告借款二十萬、五十萬元，其
    中二十萬元部分約定借款期限自八十九年二月二十二日起至八十九年二月二十二
    日止，利息按年息百分之九點二五計付，自民國八十九年三月二十二日起按月於
    每月二十二日繳納；借款五十萬元部分，約定借款期限自八十九年四月十三日起
    至八十九年十月十三日止，利息亦按年息百分之九點二五計付，自八十九年五月
    十三日起按月於每月十三日繳納，兩筆借款本金部分則到期一次清償。且依據兩
    造約定，各期債務如未按期給付，即喪失期限利益，視為全部到期，未按期攤還
    本金或繳納利息時，除應按原利率付息外，自逾期日起六個月內按原利率百分之
    十，逾期六個月以上者按原利率百分之二十計付違約金。詎被告二十萬元借款部
    分自八十九年八月二十二日起，五十萬元借款部分自八十九年九月十三日起未按
    月繳納利息及清償本金，則依約其全部債務視為到期，迄今尚欠如主文所示之本
    金、利息及違約金迄未清償之事實，已據其提出借據及授信約定書各二份為證。
    而被告未於言詞辯論期日到場，亦未提出任何書狀作何聲明或陳述，經本院核閱
    上開借據中所載之借貸金額、利息及違約金等內容加以調查證據之結果，均認與
    原告所述相符，自堪信為真實。
二、按借用人應於約定期限內，返還與借用物種類、品質、數量相同之物。遲延之債
    務，以支付金錢為標的者，債權人得請求依法定利率計算之利息，但約定利率較
    高，仍從其約定利率。當事人得約定債務人不履行債務時，應支付違約金，民法
    第四百七十八條前段、第二百三十三條第一項、第二百五十條第一項分別定有明
    文。次按稱保證者，謂當事人約定，一方於他方之債務人不履行債務時，由其代
    負履行責任之契約。保證債務，除契約另有訂定外，包含主債務之利息、違約金
    、損害賠償及其他從屬於主債務之負擔，民法第七百三十九條、第七百四十條亦
    分別定有明文。又保證債務之所謂連帶，係指保證人與主債務人負同一債務，對
    於債權人各負全部給付之責任而言，此就民法第二百七十二條第一項規定之連帶
    債務文義參照觀之甚明。本件被告丁○○因未依約清償本息，依雙方所訂授信約
    定書第五條之規定，全部債務視為立即到期。而被告乙○○、丙○○為被告前揭
    借款債務之連帶保證人，就該債務自應負連帶清償之責，從而，原告依據消費借
    貸及連帶保證之法律關係請求被告應連帶給付原告七十萬元，及其中二十萬元自
    八十九年七月二十二日起至清償日止，按年息百分之九點二五計算之利息，並自
    八十九年八月二十三日起至清償日止，逾期在六個月以內者，按上開利率百分之
    十；逾期超過六個月者，按上開利率百分之二十計算之違約金；其中新台幣五十
    萬元自八十九年八月十三日起至清償日止，按年息百分之九點二五計算之利息，
    並自八十九年九月十四日起至清償日止，逾期在六個月以內者，按上開利率百分
    之十；逾期超過六個月者，按上開利率百分之二十計算之違約金，即屬正當，應
    予准許。
三、原告陳明願供擔保，請求宣告假執行，經核無不合，爰酌定相當擔保金准許之。
據上論結，本件原告之訴為有理由，依民事訴訟法第三百八十五條第一項前段、第八
十五條第二項、第三百九十條第二項，判決如主文。
中       華        民        國      九 十   年    三   月   二 十 三     日
                                臺灣高雄地方法院民事第六庭
~B法      官  陳建中
右為正本係照原本作成。
如不服本判決，應於送達後廿日內，向本院提出上訴狀並表明上訴理由，如於本
判決宣示後送達前提起上訴者，應於判決送達後十日內補提上訴理由書（須附）繕本
中      華      民      國    九十      年      三      月    二十三      日
三     日
~B法院書記官  蔡文現


司法院資訊處製作；財團法人民間司法改革基金會備份。
